【裁判字號】    88,易,3880
【裁判日期】    890120
【裁判案由】    竊盜
【裁判全文】
臺灣板橋地方法院刑事判決                        八十八年度易字第三八八號
    公  訴  人  臺灣板橋地方法院檢察署檢察官
    被      告  乙○○
右被告因竊盜案件，經檢察官聲請簡易判決處刑（八十七年度偵緝字第一０六五號）
，本院認為不得以簡易判決處刑，逕適用通常程序審判，本院判決如左：
    主  文
乙○○竊盜，處罰金伍仟元，如易服勞役，以佰元折算壹日。
    事  實
一、乙○○於民國（下同）八十七年六月十八日十八時許，前往台北縣鶯歌鎮○○路
    七十九號之「中國時報鶯歌辦事處」，找任職於該處之友人甲○○聊天，嗣於同
    日二十三時許，乙○○竟意圖為自己不法之所有，在前揭中國時報鶯歌辦事處，
    見甲○○在該處辦公室內熟睡，即趁甲○○不注意之際，竊取甲○○所有置於辦
    公桌下之背包一個《內有相機一台、長、短鏡頭各一個、閃光燈一具（該攝影器
    材一組價值約新台幣三萬元）及記者證一張》，得手後即攜出該辦事處，嗣於隔
    日（即八十七年六月十九日），甲○○發現其所有之背包遭竊，即懷疑乙○○所
    為，並至乙○○住處找乙○○未果，乙○○得知甲○○業已發現其竊盜犯行，遂
    打電話稱其將於翌日返還背包云云，惟乙○○仍未依約返還，甲○○始報請警方
    偵辦。
二、案經甲○○訴由台北縣警察局三峽分局報請台灣板橋地方法院檢察署檢察官聲請
    簡易判決處刑，嗣經本院板橋簡易庭移由本院適用通常程序審理。
    理  由
一、訊據被告乙○○固坦承於前揭時、地取走甲○○所有之背包等情不諱，惟矢口否
    認有竊盜犯行，辯稱：因伊之朋友「魏豪助」向伊借攝影器材，而當時甲○○在
    睡覺，伊就搖醒甲○○向他借，他有同意借給伊，並叫伊早一點還，伊於第二天
    主動打電話到他的報社，跟他說相機被伊借走云云；惟查右揭事實，業據告訴人
    迭於警訊、偵查及本院審理時指訴綦詳，而告訴人於偵查及本院審理時均否認被
    告有當面向其借攝影器材之情，至被告所供稱：「魏豪助」係事前即向伊借攝影
    器材，伊於當天傍晚五、六點至甲○○之辦公室，甲○○醒的時候，伊係在看電
    視云云（見本院八十九年一月六日審判筆錄），則倘確有「魏豪助」之人向被告
    借攝影器材，被告在告訴人之辦公室達五小時之久，其不於告訴人清醒時商談洽
    借攝影器材之事，卻於告訴人熟睡之際向告訴人借攝影器材，即與常情有悖，況
    被告亦無法提供「魏豪助」之詳細住所供本院查證，再參諸告訴人於發現背包遭
    竊後，即至被告住處找被告，惟遍尋不著被告後，被告始打電話向其坦承取走背
    包等情，業據告訴人到庭指訴甚詳（見本院八十八年十一月四日訊問筆錄），凡
    此均足徵被告係見告訴人熟睡之際，而臨時起意竊取告訴人之背包，至為灼然，
    被告空言否認，顯係事後圖卸刑責之詞，不足採信。本件事證已臻明確，被告犯
    行洵堪認定，應予依法論處。
二、核被告乙○○所為，係犯刑法第三百二十條第一項之竊盜既遂罪。爰審酌被告所
    竊之物價值約新台幣三萬元，犯後已與告訴人達成和解，並賠償告訴人新台幣四
    萬五千元（此業據告訴人於八十九年一月六日到庭陳明在卷，並提出業已兌現之
    支票影本一份在卷可憑），暨被告之素行、犯罪之動機、目的、手段、犯罪後態
    度等一切情狀，量處如主文所示之刑，並諭知易服勞役之折算標準，以示懲儆。
據上論斷，應依刑事訴訟法第四百五十二條、第二百九十九條第一項前段，刑法第三
百二十條第一項、第四十二條第二項，罰金罰鍰提高標準條例第一條前段、第二條，
判決如主文。
本案經檢察官郭緯中到庭執行職務
中      華      民      國    八十九    年      一      月     二十     日
                                      臺灣板橋地方法院刑事第三庭
                                          法  官  林  海  祥
如不服本判決，應於判決送達後十日內，向本院提出上訴狀。
                                          書記官  巫  偉  凱
中      華      民      國    八十九    年       一     月     二十八   日
本案論罪科刑主要法條:
刑法第三百二十條第一項
意圖為自己或第三人不法之所有，而竊取他人之動產者，為竊盜罪，處五年以下有期
徒刑、拘役或五百元以下罰金。


司法院資訊處製作；財團法人民間司法改革基金會備份。
